臺灣臺北地方法院刑事判決　　　　　　　99年度易字第3715號
公　訴　人　臺灣臺北地方法院檢察署檢察官
被　　　告　詹天　46歲民.
上列被告因傷害案件，經檢察官提起公訴（99年度偵字第24500
號），及以同一事實移送併辦（100年度偵字第1000號），本院
判決如下：
    主  文
詹天傷害人之身體，處拘役伍拾日，如易科罰金，以新臺幣壹
仟元折算壹日。
    事  實
一、詹天於民國99年10月10日下午9時許，在台北市○○區○
    ○街160巷1號5樓之18，因不滿遭薛天榮指責欺負其妻鄭林
    ，一時氣憤，竟基於傷害之犯意，持置於該處所桌上非詹天
    所有之茶壺擲向薛天榮，並徒手毆打薛天榮，致薛天榮受
    有頭部外傷併前額撕裂傷及腦震盪、右手臂撕裂傷、左前胸
    及下腹挫傷等傷害。
二、案經薛天榮訴由台北市政府警察局萬華分局報請台灣台北地
    方法院檢察署檢察官偵查起訴及移送併辦。
    理  由
一、前揭犯罪事實，業據被告詹天於本院審理時坦承不諱，核
    與證人即告訴人薛天榮於警詢、偵查中證述情節相符，並有
    聯合醫院和平院區診斷證明書1紙附卷可稽（見偵查卷第13
    頁），足認被告任意性自白核與事實相符。綜上，本件事證
    明確，被告犯行堪予認定。至告訴人指稱其因被告傷害行為
    ，引起腦血管障礙、神經炎、右手麻痺，並出現長期精神及
    認知行為異常，且於99年11月29日、同年12月14日就醫，其
    所受係屬刑法第10條第4項第6款所定重大難治之傷害，被告
    應係犯同法第277條第2項後段之傷害致重傷罪乙節，固據其
    提出記載病名為重鬱症之行政院國軍退除役官兵輔導委員會
    台北榮民總醫院99年12月11日診斷證明書為證，然此為被告
    所否認。而本件告訴人上開所述至醫院就診時間分別為99年
    11月29日、同年12月11日、同年月14日，距本件事故發生之
    99年10月10日，已逾1月餘或2月以上，期間並無任何就診紀
    錄，是告訴人所述腦血管障礙、神經炎、右手麻痺、長期精
    神及認知行為異常等與被告之傷害犯行，難認有相當因果關
    係，告訴人此部分主張尚難採信，併此敘明。
二、核被告所為，係犯刑法第277條第1項之傷害罪。爰審酌被告
    因與告訴人溝通不良發生衝突，即持茶壺擲向告訴人，並徒
    手毆打告訴人，造成告訴人受有前述傷害，且被告迄未賠償
    告訴人損失，復未能與告訴人達成和解而取得其諒解，並參
    酌被告犯罪時所受之刺激及其犯後尚能坦承犯行之態度等一
    切情狀，量處如主文所示之刑，並諭知易科罰金之折算標準
    。扣案之茶壺碎片非被告所有，已據被告陳明在卷，爰不予
    宣告沒收。又檢察官移送併案部分，與本件已起訴部分，核
    屬同一事實，本院自應予審究，附此說明。
據上論斷，應依刑事訴訟法第284條之1、第299條第1項前段，刑
法第277條第1項、第41條第1項前段，刑法施行法第1條之1，判
決如主文。
本案經檢察官林彥均到庭執行職務。
中    華    民    國   100    年    1     月    28    日
                    刑事第五庭  法  官  蕭清清
上正本證明與原本無異。
如不服本判決應於收受送達後10日內向本院提出上訴書狀，並應
敘述具體理由；其未敘述上訴理由者，應於上訴期間屆滿後20日
內向本院補提理由書（均須按他造當事人之人數附繕本）「切勿
逕送上級法院」。告訴人或被害人如對於本判決不服者，應具備
理由請求檢察官上訴，其上訴期間之計算係以檢察官收受判決正
本之日期為準。
                                書記官  張華瓊
中    華    民    國   100    年    1     月    31    日
附錄本案論罪科刑法條
刑法第277條
傷害人之身體或健康者，處3年以下有期徒刑、拘役或1千元以下
罰金。
犯前項之罪因而致人於死者，處無期徒刑或7年以上有期徒刑；
致重傷者，處3年以上10年以下有期徒刑。